# 交易性金融资产转长期股权投资

提问人：clenemt 时间：2011-12-26 21:40:39
回复 kingsen307 的帖子
长期股权投资初始成本等于各次交易成本之和，原持股比例和追加投资部分应分别计算所含正商誉或负商誉，计算方法同期权益法核算长期股权投资初始确认时的计算方法，以各次计算的商誉之和作为取得重大影响日的股权投资的商誉。如果取得合计商誉数为负商誉，需在取得重大影响之日调整长期股权投资账面价值和留存收益。对于原取得投资后至追加投资的交易日之间被投资单位可辨认净资产公允价值变动相对于原有持股比例的部分，要按照权益法核算对归属于以前年度损益和权益变动进行追溯调整。

回答人：chenyiwei
基本赞同。即一方面将原先作为交易性金融资产持有的股权的各期确认的公允价值变动损益冲回（需追溯调整），还原到原始成本基础；另一方面按照讲解中的方法进行成本法转权益法的追溯调整衔接处理。